臺灣臺北地方法院交通事件裁定　　94年度交聲更(二)字第22號
異　議　人
即受處分人　甲○○
上列受處分人因違反道路交通管理處罰條例案件，對於交通部公
路總局台北區監理所中華民國九十三年十一月二十四日所為之處
分（原裁決案號：北監自裁字裁四０－ＣＧ0000000號、
北監自裁字裁四０－ＣＧ0000000號、北監自裁字裁四０
－ＣＧ0000000號、北監自裁字裁四０－ＣＧ00000
00號、北監自裁字裁四０－ＣＧ0000000號），聲明異
議，經本院於九十三年一月二十四日以九十三年度交聲字第一一
七三號撤銷原處分後，受處分人不服提起抗告，經台灣高等法院
於九十四年三月十六日以九十四年度交抗字第一二八號裁定撤銷
發回，本院再於九十四年五月九日以九十四年度交聲更字第九號
裁定駁回，受處分人復提起抗告，經台灣高等法院於九十四年五
月三十一日以九十四年度交抗字第三五四號裁定撤銷發回，本院
更為裁定如下：
    主  文
原處分均撤銷。
甲○○汽車駕駛人，行車速度超過規定之最高時速共伍次，每次
應各處罰鍰新臺幣壹仟玖佰元，並各記違規點數壹點。
    理  由
一、按「行車速度，依標誌或標線之規定，無標誌或標線者，在
    市區道路，時速不得超過五十公里」，道路交通安全規則第
    九十三條第一項第一款前段定有明文。再按「汽車駕駛人，
    行車速度，超過規定之最高時速，處新臺幣（下同）一千二
    百元以上二千四百元以下罰鍰」；「汽車駕駛人有第四十條
    第一項情形者，除依原條款處罰鍰外，記違規點數一點」，
    道路交通管理處罰條例第四十條第一項、第六十三條第一項
    第一款定有明文。末按「違反道路交通管理事件，行為人認
    為舉發之事實與違規情形相符者，得於接獲通知單後，親自
    或委託他人持該通知單，不經裁決向指定之處所，逕依裁罰
    標準執行並繳納罰鍰結案。」、「依本細則第四十八條第一
    項辦理經繳納罰鍰結案後逾二十日不得再提出異議。」，違
    反道路交通管理事件統一裁罰標準及處理細則第四十八條及
    五十八條第二項分別定有明文。
二、本件異議人即受處分人甲○○分別於民國九十一年十月十二
    日上午九時十二分許、九十一年十月十三日上午九時三十三
    分許、九十二年二月二十日上午十時二分許、九十二年八月
    二十五日上午十時十分許、九十二年十月九日上午九時四十
    九分許，駕駛車牌號碼ＤＹ－一五二一號自用小客車沿台二
    線往台北方向行駛，於行經速限每小時五十公里之該路段０
    ．一公里處，分別經台北縣政府警察局淡水分局交通分隊員
    警以雷射測速照相儀測得「行車速度為每小時七十五公里、
    超速二十五公里」、「行車速度為每小時七十七公里、超速
    二十七公里」、「行車速度為每小時七十八公里、超速二十
    八公里」、「行車速度為每小時七十一公里、超速二十一公
    里」、「行車速度為每小時七十公里、超速二十公里」，認
    有違反道路交通管理處罰條例第四十條第一項規定而逕行舉
    發。而受處分人於九十三年十月七日將罰鍰繳結並提出申訴
    。嗣受處分人復於同年月二十日向原處分機關提出聲明異議
    狀，函請原處分機關轉呈本院審理，經原處分機關於同年月
    二十七日經原處分機關以「…二、經查台端前已申訴，本所
    業以…函復在案，不再贅述，本案請檢附最近三個月台端全
    部戶籍謄本乙份，俾本所再審酌裁定送達之合法性，倘屆時
    台端仍不服本所之裁決，請至本所申請開立裁決書後，依法
    提聲明異議，隨文檢還聲明異狀原件一份。…」為由函退異
    議狀，有受處分人提出之聲明異議狀影本、郵寄與送達回執
    證明及原處分機關九十三年十月二十七日北監自字第０九三
    一０一八０七三號函附卷可稽（見臺灣高等法院九十四年度
    交抗字第三五四號卷第十三頁至十八頁），足見受處分人業
    於前揭違反道路交通管理事件統一裁罰基準及處理細則第四
    十八條及第五十八條第二項所定罰鍰繳結後二十日期限內聲
    明異議。至於原處分機關嗣後雖將聲明異議狀先予退回受處
    分人，惟受處分人既已於繳納罰鍰後之二十日內向原處分機
    關提出聲明異議，依前揭規定，即聲明異議即屬合法，並未
    逾期，不因原處分機關單方面將聲明異議狀退回受處分人而
    致已合法生效力之聲明異議因此失其效力或逾期。況且，原
    處分機關於同年十一月二十四日依道路交通管理處罰條例第
    四十條第一項規定，以北監自裁字裁四０—ＣＧ00000
    00號、北監自裁字裁四０—ＣＧ0000000號、北監
    自裁字裁四０—ＣＧ0000000號、北監自裁字裁四０
    —ＣＧ0000000號、北監自裁字裁四０—00000
    00號違反道路交通管理事件裁決書分別裁罰一千九百元同
    時註明結清罰鍰，於同年月三十日送達受處分人後，受處分
    人業依上開道路交通管理處罰條例第八條之規定，於接獲裁
    決書翌日之二十日內即同年十二月二日再向本院聲明異議，
    有聲明異議狀一紙附卷可稽，是受處分人之聲明異議並未逾
    期，合先敘明。
三、異議意旨略以：舉發單位使用之移動式測速儀其正確性可疑
    ，且台二線０點一公里處未設有「常有測速照相請依限行駛
    」之警告標誌云云。經查：
 1、受處分人對於其曾於前揭時日駕駛上開汽車行經該路段等事
    實並不爭執，並有採證照片五幀附卷可稽（本院九十三年度
    交聲字第一一七三號卷參照）。查本件員警之雷射測速照相
    儀器雖因經濟部中央標準檢驗局尚未有檢定規範，致無我國
    檢驗合格之證明文件，然該儀器出廠前已依國際檢驗規定檢
    定合格，且經本院公證處認證在案等情，業經本院依職權向
    台北縣政府警察局函詢查證屬實，此有該局九十四年一月七
    日北縣警交字第０九三０一八五六六一號函檢附雷射測速照
    相儀器國外檢驗合格任證書影本一份、儀器維保紀錄影本三
    份在卷可考（見本院九十三年度交聲字第一一七三號卷），
    顯見該雷射測速照相儀器測試結果應屬精確，異議人僅空言
    質疑儀器之正確性，而未提出積極證據證明該雷射測速照相
    儀器之測試結果有何不正確之處，其此部分之辯解自無可採
    ，其有上開違規超速之事實，應堪以認定。
 2、又本院遍查道路交通相關法規，並無異議人所謂若未設置「
    常有測速照相請減速慢行」之警告標牌，即不得處罰駕駛人
    超速違規之規定。法律既已就行車速度限制定有明文，自應
    為領有汽車駕駛執照之汽車駕駛人所明知而應予遵守，異議
    人辯稱上情，要屬事後卸責之詞，不足採信。
四、綜上所述，異議人確有如舉發違反道路交通管理事件通知單
    所載超速行駛之違規事實，異議人於舉發通知單所載應到案
    日期前向原處分機關交通部公路總局台北區監理所提出申訴
    ，本件原處分機關依道路交通管理處罰條例第四十條第一項
    、違反道路交通管理事件統一裁罰基準及處理細則暨違反道
    路交通管理事件統一裁罰基準表之規定，分別裁罰異議人最
    低罰鍰一千九百元，共九千五百元，並無違誤。惟行為人有
    違反道路交通管理處罰條例第四十條第一項規定之行為者，
    尚應併予記違規點數一點，道路交通管理處罰條例第六十三
    條第一項第一款規定甚明，原處分機關漏未審酌及此，原處
    分即有疏漏。本件異議人之異議雖無理由，原處分既有不當
    ，自應由本院將原處分撤銷，依道路交通管理處罰條例第四
    十條第一項、第六十三條第一項第一款之規定，裁處如主文
    第二項所示，以資適法。
據上論結，依道路交通案件處理辦法第二十條前段，裁定如主文
。
中　　華　　民　　國　　94　　年　　8 　　月　　11　　日
                  刑事第五庭  法　官　李宜娟
以上正本證明與原本無異。
如不服本裁定，應於送達後5日內向本院提出抗告狀。
　　　　　　          　　　　書記官　游秀珠
中　　華　　民　　國　　94　　年　　8 　　月　　24　　日
